Inventaris van de archieven van de Raad voor de Luchtvaart en het Bureau Vooronderzoek Ongevallen en Incidenten van de Rijksluchtvaartdienst, 1924-1998 (2000)
Nationaal Archief, Den Haag
- Rijksluchtvaartdienst, Bureau Vooronderzoek Ongevallen en Incidenten, 2.
  - Taken, 2.2.
    - Onderzoek vliegtuigongevallen, 2.2.1.
      - Nederland, 2.2.1.2.
        - Nederlands Toestel, 2.2.1.2.1.
          - 1991-1995, 2.2.1.2.1.11.
            - Stukken betreffende het voorval met de PH-110, Slingsby Sedbergh op 5 juni 1995 te Langeveld, 1617; 1 omslag
            - Stukken betreffende het incident met de PH-SVG Piper Warrior op 8 juni 1995, te Rotterdam, 1995-1999; 1618; 1 omslag
            - Stukken betreffende het incident met de PH-2P5 Aviasud Albatros AE 209 op 20 juni 1995, te Beverwijk, 1619; 1 omslag
            - Stukken betreffende het voorval met de PH-314, Schleicher K 7 op 21 juni 1995 te Eindhoven, 1620; 1 omslag
            - Stukken betreffende het voorval met de PH-RCM, SOCATA TB-20 Trinidad op 29 juni 1995 te De Kooy, 1621; 1 omslag
            - Stukken betreffende het voorval met de PH-JBF, Cessna F172N op 8 juli 1995 te Hoogeveen, 1622; 1 omslag
            - Stukken betreffende het voorval met de PH-JMB, Piper PA-28RT-201T op 10 juli 1995 te Lelystad, 1623; 1 omslag
            - Stukken betreffende het voorval met de PH-BUN, Boeing 747 op 5 augustus 1995 te Schiphol, met rapport van de Raad voor de Luchtvaart, 1624; 1 omslag
              Voor audiovisueel materiaal zie inventarisnummer 2966
            - Stukken betreffende het ongeval met de PH-2R7 Flight Star op 5 augustus 1995, te Kollumerland, 1625; 1 omslag
            - Stukken betreffende het incident met de PH-WBA, Cameron heteluchtballon op 19 augustus 1995 te Maurik, 1626; 1 omslag
            - Stukken betreffende de incidenten met de PH-JBF Cessna 172 en de PH-ZEE Maule Star Rocket op 26 augustus 1995, te Hoogeveen, 1627; 1 omslag
            - Stukken betreffende het incident met de PH-JYE, Ayres Turbo Thrush op 6 september 1995 te Eemnes, 1628; 1 omslag
            - Stukken betreffende het incident/ongeval met de PH-ANH, Reims Cessna F172P Skyhawk II op 8 oktober 1995 te Rotterdam, met eindrapport van de Raad voor de Luchtvaart, 1995, 1999; 1629; 1 omslag
              Voor audiovisueel materiaal zie inventarisnummer 2968
            - Stukken betreffende het ongeval met de PH-HRZ, Ruschmeijer R90 op 14 oktober 1995 te Vliegveld Midden-Zeeland, met eindrapport van de Raad voor de Luchtvaart, 1995-1998; 1630; 1 pak
              Met foto's en Duitse en Engelse teksten
            - Stukken betreffende het incident met de PH-KCC McDonell Douglas MD-11 op 24 oktober 1995, te Schiphol, 1631; 1 omslag
          - 1996-1998, 2.2.1.2.1.12.
            - Stukken betreffende het ongeval met de PH-MLC, American AG-5B Tiger op 19 januari 1996 te Swifterbant, met eindrapport van de Raad voor de Luchtvaart, 1996-1997; 1632-1639; 4 omslagen en 3 delen
              Met negatieven, foto's, Engelse teksten, retroacta en corporele documenten. Voor audiovisueel materiaal zie inventarisnummer 2970
              - A, rapport van het vooronderzoek, met conceptversie en bijlagen, ingekomen en minuten van uitgaande stukken 1996-1997, 1632; 1 omslag
              - B, werkdossier A, 1633
              - C, werkdossier B, 1634
              - D, stukken betreffende de openbaarmaking van het onderzoeksrapport en het onderhoud van het vliegtuig, 1635
              - E, motorboek 1993-1996, 1636
              - F, journaal 1992-1995, 1637
              - G, vliegtuigboek 1993-1996, 1638
              - H, corporele documenten (pen en notitiepapier, mogelijk van de omgekomen piloot) 1997, 1639
            - Stukken betreffende het incident met de PH-APZ, Lambach HL II op 25 februari 1996 te Gilze-Rijen, 1640; 1 omslag
            - Stukken betreffende het incident met de PH-RDM Piper Super Cub op 27 maart 1996 bij vliegveld Hoogeveen, 1641; 1 omslag
            - Stukken betreffende het ongeval met de PH-HMO, Cessna F150M op 22 april 1996 te Hoogeveen, met eindrapport van de Raad voor de Luchtvaart, 1996-1998; 1642; 1 pak
            - Stukken betreffende het ongeval met de PH-AST Piper Chieftain op 25 april 1996, te Rotterdam, 1643; 1 omslag
            - Stukken betreffende het ongeval met de PH-709 ASW 20 op 26 mei 1996 bij de zweefvliegstrip Soesterberg, 1996, 1999-2000; 1644; 1 omslag
              Met foto's en Engelse en Duitse teksten
            - Stukken betreffende het incident met de PH-648, Schleicher ASW 20 op 6 juni 1996 te Malden, 1645; 1 omslag
            - Stukken betreffende het incident met de PH-773, Schempp-Hirth Ventus op 16 juni 1996 te Salland, 1646; 1 omslag
            - Stukken betreffende het incident met de PH-BDC Boeing 737-300 op 4 juli 1996 bij vliegveld Schiphol, 1647; 1 omslag
            - Stukken betreffende het ongeval met de helicopter PH-NZX BO-105-CBS4 op 21 juli 1996 te Amsterdam, 1996-1997; 1648-1649; 2 omslagen
              - Rapporten, aantekeningen, verklaringen 1996-1997, 1648
              - Conceptrapporten 1996-1997, 1649
            - Stukken betreffende het incident met de PH-GRA Cessna 150 op 21 juli 1996 bij Wester-Koggenland nabij Ursem, 1996-1997; 1650; 1 omslag
            - Stukken betreffende het incident met de PH-KLA Piper Super Cub op 22 juli 1996, te Teuge, 1651; 1 omslag
            - Stukken betreffende het incident met de PH-BUR Boeing 747-206B op 25 juli 1996 op vliegveld Schiphol, 1997; 1652; 1 omslag
            - Stukken betreffende het ongeval met de PH-VSU, Robin DR 400 op 27 juli 1996 te Seppe, met eindrapport van de Raad voor de Luchtvaart, 1996-1999; 1653; 1 omslag
            - Stukken betreffende het incident met de PH-339 Ka 6 CR op 8 augustus 1996 bij Herongen, 1654; 1 omslag
            - Stukken betreffende het incident met de PH-362, Ka-8 op 9 augustus 1996 te Schinveld, 1655; 1 omslag
            - Stukken betreffende het ongeval met de PH-AVL Cessna 172 op 9 augustus 1996 bij Kijkduin, 1656; 1 omslag
              Met Engelse teksten, foto's, negatieven
            - Stukken betreffende het ongeval met de PH-ATW Cessna 172 op 11 augustus 1996 bij Seppe, 1657; 1 omslag
            - Stukken betreffende het incident met de PH-2J1, ULV Rans 12 op 18 augustus 1996 te Maasdam, 1996-1997; 1658; 1 omslag
            - Stukken betreffende het incident met de PH-GDA, Cessna 150 op 31 augustus 1996 te Zeewolde, 1659; 1 omslag
            - Stukken betreffende het incident met de PH-RPS, Bölkow BO 105C op 11 september 1996 te Watergraafsmeer, 1660; 1 omslag
            - Stukken betreffende het ongeval met de PH-TLT Maule M-6-235 op 21 september 1996 op vliegveld Eelde, 1661; 1 omslag
            - Stukken betreffende het ongeval met de PH-DDA Dakota DC-3 op 25 september 1996 nabij Den Oever, 1996-1998; 1662-1714; 54 omslagen
              Met foto's, retroacta, Engelse teksten en corporele documenten. Voor audiovisueel materiaal zie inventarisnummers 2971-2986
              - Erection and maintenance instructions for army models/navy models airplanes (deel 1) 1947, 1662
              - Erection and maintenance instructions for army models/navy models airplanes (deel 2) 1947, 1663
              - Erection and maintenance instructions for army models/navy models airplanes (deel 4) 1947, 1664
              - Erection and maintenance instructions for army models/navy models airplanes (deel 3) 1947, 1665
              - Twin wasp S1C3G engines, illustrated parts catalog 1962, 1666
              - Dakota Operations manual 1989, 1667
              - Werkmap 1996-1997, 1668
              - Getuigenverklaringen 1996-1997, 1669
              - Referenties 1996 november-1997 april, 1670
              - Diverse ingekomen en uitgegane stukken en interne nota's 1996 december-1997 januari, 1671
              - Correspondentie Bureau Vooronderzoek Ongevallen en Incidenten 1996 november-1997 mei, 1672
              - Algemene correspondentie 1996-1997 juni, 1673
              - Case-study juridisch kader Dutch Dakota Assiociation 1996-1997, 1674
              - Werkmap Frans Ketting 1996-1997, 1675
              - Stukken betreffende het technisch onderzoek 1996-1997, 1676
              - Stukken betreffende openbaarheid van informatie, het debat in de Tweede Kamer, de Dutch Dakota Association en de nabestaanden 1996-1997, 1677
              - Stukken betreffende de openbare hoorzittingen 1996-1998, 1678
              - Dakota Group assembly parts (deel 1) 1996, 1679
              - Dakota Group assembly parts (deel 2) 1996, 1680
              - Foto's 1996, 1681
              - Foto's, negatieven, röntgenfoto's 1996, 1682
              - Stukken betreffende eerdere vluchten en eerdere ongevallen met de Dakota DC-3 1996, 1683
              - Aircraft operations manual van de Douglas DC-3c van de Dutch Dakota Association 1996, 1684
              - Basic Operations Manual van de Dutch Dakota Association 1996, 1685
              - Stukken betreffende het verongelukte vliegtuig en de Dutch Dakota Association 1996, 1686
              - Diverse ingekomen stukken 1996 september-oktober, 1687
              - Referenties 1996 september-oktober, 1688
              - Diverse ingekomen stukken 1996 september-oktober, 1689
              - Correspondentie Bureau Vooronderzoek Ongevallen en Incidenten 1996 september-november, 1690
              - Diverse ingekomen stukken 1996 oktober, 1691
              - Diverse ingekomen stukken 1996 oktober, 1692
              - Diverse ingekomen stukken 1996 oktober, 1693
              - Referenties 1996 oktober-november, 1694
              - Diverse ingekomen en uitgegane stukken 1996 oktober-november, 1695
              - Diverse ingekomen en uitgegane stukken 1996 november, 1696
              - Diverse ingekomen en uitgegane stukken 1996 november, 1697
              - Diverse ingekomen en uitgegane stukken en interne nota's 1996 november-december, 1698
              - Diverse ingekomen en uitgegane stukken en interne nota's 1997 juni-1998, 1699
              - Algemene correspondentie 1997 september-1998, 1700
              - Correspondentie Bureau Vooronderzoek Ongevallen en Incidenten 1997 mei-1998 maart, 1701
              - Eindrapport 1997, 1702
              - Werkmap 1997, 1703
              - Diverse ingekomen en uitgegane stukken, interne nota's en concept-onderzoeksrapport 1997 januari-maart, 1704
              - Diverse ingekomen en uitgegane stukken, interne nota's en concept-onderzoeksrapport 1997 maart-april, 1705
              - Diverse ingekomen en uitgegane stukken, interne nota's en conceptonderzoeksrapport 1997 april-mei, 1706
              - Referenties 1997 april-juni, 1707
              - Diverse ingekomen en uitgegane stukken, interne nota's en conceptonderzoeksrapport 1997 mei, 1708
              - Diverse ingekomen en uitgegane stukken, interne nota's en conceptonderzoeksrapport 1997 mei, 1709
              - Diverse ingekomen en uitgegane stukken en interne nota's 1997 mei, 1710
              - Diverse ingekomen en uitgegane stukken, interne nota's en conceptonderzoeksrapport 1997 mei-juni, 1711
              - Diverse ingekomen en uitgegane stukken en interne nota's 1997 mei-juni, 1712
              - Algemene correspondentie 1997 mei-september, 1713
              - Vliegtuigonderdelen z.j., 1714
            - Stukken betreffende het incident met de PH-VAR Morane Saulnier Rallye op 14 oktober 1996, te Lelystad, 1715; 1 omslag
            - Stukken betreffende het incident met de PH-1081 Hoffman Dimona op 25 oktober 1996, te Lelystad, 1716; 1 omslag
            - Stukken betreffende het ongeval met de PH-BRU, Bensen B-8M op 16 januari 1997 te Hoogeveen, 1717; 1 omslag
            - Stukken betreffende het ongeval met de PH-FVA, Embraer EMB-110 op 3 maart 1997 te Schiphol, 1718; 1 omslag
            - Stukken betreffende het incident met de PH-UGS Piper Cherokee op 25 maart 1997, te Rotterdam, 1719; 1 omslag
            - Stukken betreffende het incident met de PH-2N8 Comco Fox op 30 maart 1997, te Swifterbant, 1720; 1 omslag
              Met foto's. Voor audiovisueel materiaal zie inventarisnummer 2997 en 2998
            - Stukken betreffende het ongeval met de PH-GPR, Thunder AX9-140, op 3 mei 1997 te Nijkerk, 1721; 1 omslag
            - Stukken betreffende het ongeval met de PH-854 Grob CE Astir Jeans op 25 mei 1997, te Langeveld, 1722; 1 omslag
            - Stukken betreffende het ongeval met de PH-RHC Revolution Mini-500 op 4 juni 1997, te Lelystad, 1723; 1 omslag
            - Stukken betreffende het ongeval met de PH-1106 Grob G-109 op 16 juni 1997, te Teuge, 1997-1999; 1724; 1 pak
            - Stukken betreffende het ongeval met de PH-1104 SZD Puchasz op 24 juni 1997, te Salland, 1725; 1 pak
            - Stukken betreffende het incident met de PH-PRO Cessna F172M, op 28 juni 1997, te Teuge, 1726; 1 omslag
            - Stukken betreffende het ongeval met de PH-1023 SZD Junior op 19 augustus 1997, te Lemelerveld, 1727; 1 omslag
            - Stukken betreffende het ongeval met de PH-2T7, Rans S6S'Super Coyote II' op 19 september 1997 te Lelystad, 1728; 1 omslag
            - Stukken betreffende het ongeval met de PH-LVK Brändli Cherry op 31 oktober 1997, te Middelburg, 1997-1999; 1729; 1 omslag
            - Stukken betreffende het ongeval met de PH-SFD Cessna U206 Stationair op 22 november te Rhoon, met eindrapport van het vooronderzoek, 1997-1998; 1730; 1 pak
              Met foto's, negatieven en Engelse tekst
            - Stukken betreffende het ongeval met de PH-KZH Fokker 70 op 30 november 1997, te Schiphol, 1731; 1 omslag
            - Stukken betreffende het ongeval met de PH-SDB Piper Warrior op 14 december 1997, te Budel, 1732; 1 omslag
            - Stukken betreffende het ongeval met de PH-KHB Sikorsky S.76 op 20 december 1997, bij het L7A Platform in de Noordzee, 1998-2000; 1733-1752; 16 omslagen en 4 pakken
              Met foto's en Engelse teksten. Voor audiovisueel materiaal zie inventarisnummers 2988 - 2995
              - A 1998 - 1999, 1733
              - B 1999 - 2000, 1734
              - C, 9821222 - 9821260, 1735
              - D, 9821163 - 9821187, 1736; 1 pak
              - E, 9821188 - 9821213, 1737; 1 pak
              - F, 9821065 - 9821131, 1738
              - G, 9821141 - 9821162, 1739
              - H, 9821001 - 9821060, 1740
              - I, 9821061 - 9821064, 1741
              - J, 9821266 - 9821308, 1742
              - K, 9821261 - 9821263, 1743
              - L, 9821333 - 9821345, 1744
              - M, 9821309 - 9821332, 1745
              - N, 9821353 - 9821377, 1746
              - O, 9821351 - 9821352, 1747
              - P, 9821400 - 9821405, 1748
              - Q, 9821379 - 9821397, 1749
              - R, 9821133 - 9821139, 1750; 1 pak
              - S, 9821214 - 9821221, 1751
              - T, 9821264 - 9821265, 1752; 1 pak
            - Stukken betreffende het ongeval met de PH-TKC Boeing 757 op 24 december 1997 te Schiphol, 1997-1999; 1753-1766; 14 omslagen
              Met foto's, negatieven en Engelse tekst. Voor audiovisueel materiaal zie inventarisnummer 2996
              - A, correspondentie over het doen van het (voor)onderzoek, conceptrapport vooronderzoek, 1753
              - B, werkbesprekingen, stukken betreffende de media, informatiebulletins, analyse antwoordbrieven, stukkern betreffende aanvliegbanen van Schiphol en geluidhinder, 1754
              - C, documentatiemateriaal werkbespreking 11-2-1998, verklaringen bemanning, chronologische rapporten, rapportage brandweer, rapport noodevacuatie, vragenlijsten, 1755
              - D, commentaar op conceptvooronderzoeksrapport, concept 'Final report of investigation', verslag werkbesprekingen, diverse correspondentie, 1756
              - E, stukken betreffende de aanvliegbaan en het windklimaat rond Schiphol, technische gegevens over het vliegtuig, 1757
              - F, stukken betreffende het reconstrueren van het aanvliegen, verzoeken om informatie, 1758
              - G, rapporten van Nationaal Lucht- en Ruimtevaartlaboratorium en van Aircraft Development and Systems Engineering (ADSE), 1759
              - H, stukken van het KNMI en een evaluatierapport van de luchthaven Schiphol over het ongeval, 1760
              - I, rapport van het Nationaal Lucht- en Ruimtevaartlaboratorium, diverse correspondentie, technische gegevens over de vlucht, 1761
                Foto's en negatieven
              - J, vragenlijsten passagiers, 1762
              - K, vragenlijsten passagiers, 1763
              - L, vragenlijsten passagiers, 1764
              - M, correspondentie over de conclusies van het vooronderzoek, 1765
              - N, concepten, 1766
            - Stukken betreffende het incident met de PH-JFH Cessna P210N op 2 februari 1998 op het vliegveld van Teuge, 1767; 1 omslag
            - Stukken betreffende het ongeval met de PH-AFP Pottier 1708 Experimental op 15 februari 1998 op het vliegveld van Teuge, 1768; 1 omslag
            - Stukken betreffende het ongeval met de PH-2J8 ULV Pegasus XL-Q-LC op 19 februari 1998 nabij het vliegveld van Lelystad, 1769; 1 omslag
            - Stukken betreffende het ongeval met de PH-HLM Piper PA-34 Seneca op 19 maart 1998 op vliegveld Maastricht-Aachen, 1770; 1 omslag
            - Stukken betreffende het ongeval met de PH-3A5 CT op 21 maart 1998 bij Stadskanaal, 1771; 1 omslag
            - Stukken betreffende het incident met de PH-MBV Cessna F172N op 22 maart 1998 bij vliegveld Noordoostpolder, 1772; 1 omslag
            - Stukken betreffende het incident met de PH-ILV PA-34-200T op 23 maart 1998 bij vliegveld Lelystad, 1773; 1 omslag
            - Stukken betreffende het incident met de PH-996 Motorzwever Grob G109B op 5 april 1998 bij vliegveld Seppe, 1774; 1 omslag
            - Stukken betreffende het incident met de PH-AMA Piper Supercub op 12 april 1998 nabij Roden, 1775; 1 omslag
            - Stukken betreffende het incident met de luchtballon PH-GBF Cameron Grolsch-105 op 28 april 1998 bij de 3e Loosdrechtse plassen, 1776; 1 omslag
            - Stukken betreffende het ongeval met de PH-1128 Grob Speed Astir II B op 8 mei 1998 bij de Voorst Noordoostpolder, 1777; 1 omslag
            - Stukken betreffende het incident met de PH-AKJ Cessna 177RG op 11 mei 1998 bij vliegveld Lelystad, 1778; 1 omslag
            - Stukken betreffende het ongeval met de PH-JVL Murphy Rebel 504 REB op 16 mei 1998 bij vliegveld Budel, 1779; 1 omslag
            - Stukken betreffende het incident met de PH-RDM Piper PA-18-150 op 21 mei 1998 bij vliegveld Hoogeveen, 1780; 1 omslag
            - Stukken betreffende het ongeval met de PH-CBA Cessna F152 en de PH-DBX Socata MS Rallye 150ST op 13 juni 1998 bij vliegveld Hilversum, 1998-2000; 1781; 1 omslag
            - Stukken betreffende het ongeval met de PH-817 Schleicher ASK 23B op 27 juni 1998 te Woensdrecht, 1998-1999; 1782; 1 omslag
            - Stukken betreffende het ongeval met de PH-HTR Schweizer 269D op 27 juni 1998 bij Assen, 1783; 1 omslag
            - Stukken betreffende het ongeval met de PH-TZC Piper PA-18-135 en de PH-KAN Cessna 172M op 27 juni 1998 nabij Assen, 1784; 1 omslag
            - Stukken betreffende het ongeval met de PH-JAW Piper PA-28RT-201 op 29 juni 1998 bij het vliegveld Midden-Zeeland, 1999; 1785; 1 omslag
            - Stukken betreffende het incident met de PH-859 Rschneider LS4 op 11 juli 1998 bij Malden, 1786; 1 omslag
            - Stukken betreffende het ongeval met de PH-3B76 Tecnam P-96 Golf op 12 augustus 1998 bij het vliegveld Lelystad, 1787; 1 omslag
            - Stukken betreffende het incident met de PH-RJH Bx-2 Cherry op 15 augustus 1998 bij het vliegveld Teuge, 1788; 1 omslag
            - Stukken betreffende het incident met de PH-1126 Calif A21S op 4 september 1998 bij het vliegveld Terlet, 1789; 1 omslag
            - Stukken betreffende het ongeval met de PH-JUR Piper PA-32R-301T op 29 september 1998 bij het vliegveld Hilversum, 1790; 1 omslag
            - Stuk betreffende het incident met de PH-436 Schleicher ASK13 op 3 oktober 1998 bij Axel, 2000; 1791; 1 stuk
            - Stukken betreffende het voorval met de PH-BPF Boeing 737 op 31 oktober 1998 te Schiphol, 1792; 1 omslag
            - Stukken betreffende het voorval met de PH-2V6 Tecnam P-92 Echo op 7 november 1998 te Lelystad, 1793; 1 omslag
            - Stukken betreffende het voorval met de PH-RPH Cessna 182 Skylane op 18 november 1998 te Schiphol, 1794; 1 omslag
            - Stukken betreffende het ongeval met de PH-HZC Boeing 737-800 op 30 december 1998 te Schiphol, 1998-1999; 1795; 1 omslag
            - Stukken betreffende het voorval met de PH-DVE Piper Cherokee op 30 december 1998 te Eindhoven, 1796; 1 omslag
        - Buitenlands Toestel, 2.2.1.2.2.
          - 1939-1950, 2.1.2.2.1.
            - Stukken betreffende het incident met de D-ALUN, Junkers Ju.52 op 22 februari 1939 te Schiphol, 1797; 1 omslag
            - Rapport betreffende het ongeval met de LN-LAE, Airspeed Oxford op 13 november 1946 te Schiphol, 1798; 1 stuk
            - Stukken betreffende het incident met de OY-POL, Piper Cub op 15 november 1946 te Bergeijk, 1799; 1 omslag
            - Stukken betreffende het incident/ongeval met de OO-APN, Avro Anson op 20 maart 1947 te Schiphol, 1800; 1 omslag
            - Stukken betreffende het ongeval met de LN-NAN, Auster op 16 april 1947 te Brouwershaven, 1801; 1 omslag
            - Stukken betreffende het ongeval met de G-AFHY, De Havilland Dragon Rapide op 10 oktober 1947 te Pijnacker, 1947-1948; 1802; 1 omslag
            - Stukken betreffende het ongeval met de G-AHTD, Percival Proctor op 20 december 1947 te Vlissingen, 1947-1948; 1803; 1 omslag
            - Stukken betreffende het incident/ongeval met de OY-DVY, SAI KZ-III op 24 januari 1948 te Twente, 1804; 1 omslag
            - Stukken betreffende het incident met de NC90420, Douglas DC-4 op 24 augustus 1948 te Schiphol, 1805; 1 omslag
            - Stukken betreffende het incident met de G-AJTS, Percival Proctor op 19 februari 1949 te Mariapolder, 1806; 1 omslag
            - Stukken betreffende het ongeval met de HB-ECA, Beech Bonanza op 28 maart 1949 te Elburg, 1807; 1 omslag
            - Stukken betreffende het ongeval met de SE-ANC, Klemm L.25 op 31 mei 1949 te Ouddorp, 1808; 1 omslag
            - Stukken betreffende het ongeval met de OO-SRA, Avro Anson op 14 augustus 1949 te Schiphol, 1809; 1 omslag
            - Stukken betreffende het ongeval met de G-AIWE, Douglas Dakota op 24 december 1950 te Schiphol, 1950-1951; 1810; 1 omslag
          - 1951-1955, 2.1.2.2.2.
            - Verslag betreffende het ongeval met de OY-DZO, SAI KZ-VII op 20 januari 1951 te Sprang Capelle, 1811; 1 stuk
            - Stukken betreffende het ongeval met de N1493V Convair Catalina op 23 januari 1951 te Papendrecht, met eindrapport van het vooronderzoek, 1951-1952; 1812; 1 omslag
            - Stukken betreffende het incident met de OY-DVU, SAI KZ-III op 20 mei 1951 te Haarlem, 1813; 1 omslag
            - Stukken betreffende het ongeval met de HB-ILO, Douglas DC-4 op 14 december 1951 te Schiphol, met bijlagen, 1951-1952; 1814-1817; 4 omslagen
              Met foto's, met Duitse, Engelse en Franse teksten
              - A, rapport vooronderzoek, met bijlagen 1952, 1814
              - B, diverse bijlagen en kaarten, telegrammen, handgeschreven notities 1951, 1815
              - C, getuigenverklaringen, stukken over het weer, onderhoudsdocumenten van het vliegtuig 1951-1952, 1816
              - D, conceptonderzoeksrapport, met bijlagen 1951-1952, 1817
            - Stukken betreffende het ongeval met de OO-PIT, Auster op 6 januari 1952 te Nieuwerkerk, 1818; 1 omslag
            - Stukken betreffende het ongeval met de OO-SOK, SAAB Safir op 24 augustus 1953 te Krabbendijke, 1819; 1 omslag
              Met foto's en Franse teksten